臺灣台中地方法院刑事判決　　　　　　　　　　　　　九十一年度訴字第七一五號
　　公　訴　人　臺灣台中地方法院檢察署檢察官
　　被　　　告　甲○○
右列被告因毒品危害防制條例案件，經臺灣台中地方法院檢察署檢察官提起公訴（九
十一年度毒偵緝字第二二號）及臺灣南投地方法院檢察署檢察官移送併案審理（九十
年度毒偵字第一二八Ｏ號），本院判決如左：
    主      文
甲○○連續施用第二級毒品，累犯，處有期徒刑捌月。扣案之安非他命壹小包（含袋
重零點壹公克）沒收銷燬之。
被訴施用第一級毒品部分，無罪。
    事      實
一、甲○○曾於民國八十二年間因竊盜案件，經本院判處有期徒刑十月，緩刑四年確
    定，嗣經撤銷緩刑，入監執行，而於八十六年九月十日縮刑期滿執行完畢。復於
    八十八年間因施用毒品案件，經依本院裁定送觀察、勒戒後，認無繼續施用毒品
    之傾向，業由臺灣台中地方法院檢察署檢察官於八十八年八月二十日，以八十八
    年度毒偵字第二四三號為不起訴處分確定。詎甲○○仍不知悔改，又基於施用第
    二級毒品安非他命之概括犯意，自九十年四月十二日晚上九時許起至九十一年二
    月一日中午時止，連續多次在桃園縣境及南投縣境等地，以將安非他命置於玻璃
    球吸食器內用火燒烤成煙吸食之方式施用第二級毒品安非他命多次。嗣於九十年
    四月十三日凌晨一時二十三分許，駕駛車號ＨＨ－六二Ｏ三號自用小客車搭載李
    美玲、鍾玉清，行經國道一號高速公路后里收費站南向處（台中縣后里鄉轄）為
    警查獲，並扣得鍾玉清所有之安非他命二包、吸食器三組（扣於鍾玉清案件，已
    辦畢銷燬）；復於九十年八月二十六日上午七時三十分許，在南投縣埔里鎮○○
    路六十六巷口為警查獲，並扣得安非他命一小包（含袋重Ｏ．一公克）；並因拒
    不到案執行觀察、勒戒處分遭通緝，而於九十一年二月二日凌晨一時三十分許，
    在其南投縣國姓鄉○○村○○路八十二號住處前為警查獲，經依本院九十年度毒
    聲字第二五四二號裁定送觀察、勒戒後，認有繼續施用毒品傾向。
二、案經南投縣警察局埔里分局及內政部警政署國道公路警察局第三警察隊報請臺灣
    台中地方法院檢察署檢察官偵查起訴，暨由南投縣警察局埔里分局報請臺灣南投
    地方法院檢察署檢察官移送併案審理。
    理      由
壹、有罪部分：
一、訊據被告甲○○對於右揭事實坦承不諱，復有扣案之安非他命一小包（含袋重Ｏ
    ．一公克）可資佐證。且被告於九十年四月十三日凌晨一時二十三分許、九十年
    八月二十六日上午七時三十分許及九十一年二月二日凌晨一時三十分許為警查獲
    後，所採取之尿液經送檢驗結果均呈甲基安非他命陽性反應，有彰化縣衛生局煙
    毒尿液檢驗成績書一份、南投縣政府衛生局尿液檢驗單一份、臺灣台中看守所九
    十一年二月八日函送之濫用藥物尿液檢驗報告一份及法務部調查局九十一年五月
    八日調科壹字第Ｚ000000000號檢驗通知書一份在卷可稽。查被告曾於
    八十八年間因施用毒品案件，經依本院裁定送觀察、勒戒後，認無繼續施用毒品
    之傾向，業由臺灣台中地方法院檢察署檢察官於八十八年八月二十日，以八十八
    年度毒偵字第二四三號為不起訴處分確定，其於五年內再犯本件施用毒品罪，經
    依本院九十年度毒聲字第二五四二號裁定送觀察、勒戒後，認有繼續施用毒品傾
    向，此有臺灣高等法院被告全國前案紀錄表一份、臺灣台中地方法院檢察署刑案
    資料查註紀錄表一份、臺灣台中地方法院檢察署八十八年度毒偵字第二四三號不
    起訴處分書一份、本院九十年度毒聲字第二五四二號案卷一宗、臺灣台中看守所
    附設勒戒處所九十一年二月十八日中所正總字第Ｚ000000000一號函送
    之有無繼續施用毒品傾向證明書一份在卷可按。被告之自白核與事實相符，事證
    明確，其犯行洵堪認定。
二、核被告所為，係犯毒品危害防制條例第十條第二項之施用第二級毒品罪。被告持
    有第二級毒品之低度行為，為其施用第二級毒品之高度行為所吸收，不另論罪。
    被告先後多次犯行，時間緊接，犯罪構成要件相同，顯係基於概括之犯意反覆為
    之，為連續犯，應依刑法第五十六條之規定論以一罪，並加重其刑。被告於九十
    年八月二十六日上午七時三十分許，在南投縣埔里鎮○○路六十六巷口為警查獲
    施用第二級毒品之事實，雖未據公訴人起訴，惟與已起訴其所犯前開有罪部分有
    連續犯關係，屬裁判上一罪，為起訴效力所及，本院自得一併加以審理。查被告
    曾於八十二年間因竊盜案件，經本院判處有期徒刑十月，緩刑四年確定，嗣經撤
    銷緩刑，入監執行，而於八十六年九月十日縮刑期滿執行完畢，此有臺灣高等法
    院被告全國前案紀錄表及臺灣台中地方法院檢察署刑案資料查註紀錄表各一份附
    卷可稽，其於前案執行完畢後，五年內再犯本件有期徒刑以上之罪，係屬累犯，
    應依刑法第四十七條規定加重其刑。並遞加重其刑。爰審酌被告犯罪之動機、目
    的、手段、其品性及智識程度、所犯施用毒品罪係屬自我戕害之病態行為及其犯
    罪後之態度等一切情狀，量處如主文所示之刑。扣案之安非他命一小包（含袋重
    Ｏ．一公克），不問屬於犯人與否，應依毒品危害防制條例第十八條第一項前段
    之規定諭知沒收銷燬之。
貳、無罪部分：
一、公訴意旨略以：被告甲○○另基於施用第一級毒品海洛因之犯意，於九十一年二
    月二日凌晨一時二十三分許前回溯數日內，在不詳處所，施用第一級毒品海洛因
    ，因認被告甲○○另涉犯毒品危害防制條例第十條第一項之施用第一級毒品罪嫌
    云云。
二、按犯罪事實應依證據認定之，無證據不得推定其犯罪事實，又不能證明被告犯罪
    者，應為無罪判決之諭知，刑事訴訟法第一百五十四條、第三百零一條第一項定
    有明文。又認定不利於被告之證據須依積極證據，苟積極證據不足為不利於被告
    事實之認定時，即應為有利被告之認定，更不必有何有利之證據，最高法院三十
    年上字第八一六號判例可資參照。
三、公訴人認被告甲○○涉有施用第一級毒品罪行，無非以被告於九十一年二月二日
    凌晨一時三十分許為警查獲後，經臺灣台中看守所採取其尿液送驗後呈嗎啡（海
    洛因之代謝物）陽性反應為其主要論據。訊據被告堅決否認有何施用海洛因之犯
    行，辯稱：其確實未施用海洛因等語。經查：臺灣台中看守所九十一年二月八日
    所函送之濫用藥物尿液檢驗報告，固記載被告之尿液經檢驗結果呈鴉片類陽性反
    應，惟依該檢驗報告所載，該次檢驗之實驗方法僅係初步篩檢而已，初篩陽性結
    果不得為陽性判定之依據，需進一步以ＧＣ／ＭＳ（即氣相層析質譜儀分析法）
    確認，此有該檢驗報告附於偵查卷可按。經本院調取被告之尿液送請法務部調查
    局以氣相層析質譜儀分析法確認檢驗結果，呈嗎啡（海洛因之代謝物）陰性反應
    ，有該局九十一年五月八日調科壹字第Ｚ000000000號檢驗通知書一份
    附於本院卷可參，顯然被告確實未施用海洛因，允無疑義。
四、綜上所述，被告之辯解應屬可採，此外復查無其他積極之證據足以證明被告有何
    公訴人所指施用第一級毒品之犯行，既不能證明被告犯罪，爰依法為無罪判決之
    諭知。
據上論斷，應依刑事訴訟法第二百九十九條第一項前段、第三百零一條第一項、毒品
危害防制條例第十條第二項、第二十條第三項前段、第十八條第一項前段、刑法第十
一條、第五十六條、第四十七條，判決如主文。
中      華      民      國      九十一      年    六    月      五      日
                                   臺灣台中地方法院刑事第七庭
                                       法  官  簡源希
右正本證明與原本無異。
如不服本判決，應於判決送達後十日內向本院提出上訴狀，上訴於臺灣高等法院臺中
分院( 須附繕本 )。
                                        書記官
中      華      民       國      九十一     年    六      月     六    日
附錄論罪科刑法條：
毒品危害防制條例第十條第二項：施用第二級毒品者，處三年以下有期徒刑。
